【裁判字號】    98,審訴,2953
【裁判日期】    981130
【裁判案由】    毒品危害防制條例
【裁判全文】
臺灣高雄地方法院刑事判決            98年度審訴字第2953號
公  訴  人  臺灣高雄地方法院檢察署檢察官
被      告  甲○○
上列被告因毒品危害防制條例案件，經檢察官提起公訴（98年度
毒偵字第2891號），嗣於本院準備程序中，被告就被訴事實為有
罪之陳述，經本院告知簡式審判程序之旨，並聽取被告與公訴人
之意見後，合議庭裁定由受命法官獨任進行簡式審判程序，判決
如下：
    主  文
甲○○施用第一級毒品，累犯，處有期徒刑拾月，扣案之海洛因
參包（均含包裝袋，檢驗後合計淨重為貳點伍壹公克）、甲基安
非他命肆包（均含包裝袋，檢驗後淨重分別為貳點貳零玖公克、
參點肆陸貳公克、參點肆玖捌公克、壹點柒伍壹公克），均沒收
銷燬之。
    事  實
一、甲○○前因施用毒品案件，經本院以95年毒聲字第139 號裁
    定送觀察、勒戒後，因無繼續施用之傾向，於民國95年3 月
    1 日執行完畢後釋放，並經臺灣高雄地方法院檢察署檢察官
    於以95年毒偵字第1109號為不起訴處分確定。又因施用第一
    級、第二級毒品案件，經臺灣臺東地方法院以95年度訴字第
    95號判決分別判處有期徒刑8 月、4 月，應執行有期徒刑11
    月確定；再因施用第一級、第二級毒品案件，經本院以95年
    度訴字第4349號判決，判處有期徒刑7 月、3 月，應執行有
    期徒刑9 月確定，上開案件經裁定減刑，並定應執行刑後，
    於96年7 月16日執行完畢出監。詎仍不知警惕，於前開觀察
    、勒戒執行完畢釋放5 年內，復基於施用第一級毒品海洛因
    、第二級毒品甲基安非他命之犯意，於98年4 月28日18時許
    ，在高雄市○○區○○路、民族路交岔口旁其所停放路邊之
    自用小客車內，同時施用第一級毒品海洛因、第二級毒品甲
    基安非他命1 次。嗣於98年4 月29日20時5 分許，在高雄市
    三民區○○路199 巷11號前，因形跡可疑，為警攔查盤檢，
    甲○○於警方尚未發覺其犯行前，即主動出示海洛因3 小包
    （驗後淨重2.51公克）及甲基安非他命4 小包（驗後淨重分
    別為2.209 公克、3.462 公克、3.498 公克、1.751 公克）
    供警查扣，並自承其上述施用第一、二級毒品犯行，而願接
    受裁判，經帶回警局採尿送驗，結果呈可待因、嗎啡、甲基
    安非他命陽性反應。
二、案經高雄市政府警察局移送臺灣高雄地方法院檢察署檢察官
    偵查起訴。
    理  由
一、本件被告甲○○所犯係死刑、無期徒刑、最輕本刑為3 年以
    上有期徒刑以外之罪，其於準備程序中就被訴事實為有罪之
    陳述，經本院告知簡式審判程序之旨，並聽取公訴人及被告
    意見後，合議庭裁定由受命法官獨任進行簡式審判程序，合
    先敘明。
二、前揭犯罪事實，業據被告於本院審理中坦承不諱，且其前開
    採集尿液送檢之檢驗結果，係呈施用第一級毒品海洛因後所
    會產生之可待因、嗎啡陽性反應，及施用第二級毒品甲基安
    非他命後所會產生之甲基安非他命陽性反應，有高雄市立凱
    旋醫院98年5 月13日A00000000 號濫用尿液檢驗報告暨高雄
    市政府警察局保安警察大隊迅雷中隊偵辦毒品危害防制條例
    嫌疑人尿液採證代碼對照表各1 份在卷可稽，又扣案之白色
    塊狀物品3 包及晶體4 包，經送檢驗結果，確係第一級毒品
    海洛因成分（驗後淨重2.51公克）及第二級毒品甲基安非他
    命成份（驗前淨重分別為2.214 公克、3.467 公克、3.503
    公克、1.756 公克，驗後淨重分別為2.209 公克、3.462 公
    克、3.498 公克、1.751 公克），分別有法務部調查局濫用
    藥物實驗室98年5 月25日調科壹字第09823016020 號鑑定書
    及高雄醫學大學附設中和紀念醫院98年8 月11日9808-7號、
    9808-8號、9808-9號檢驗報告9808-10 號檢驗報告各1 份在
    卷可憑（見偵卷第19頁及院卷第16至19頁）。足徵被告之任
    意性自白核與事實相符，應堪信為真實，可採為本件論罪科
    刑之依據。是本件事證明確，被告同時施用第一、二級毒品
    犯行，洵堪認定，應予依法論科。
三、按海洛因及甲基安非他命，分別係毒品危害防制條例第2 條
    第2 項第1 款所稱之第一級毒品及同條項第2 款所稱之第二
    級毒，不得施用、持有。次按觀察、勒戒或強制戒治執行完
    畢釋放後，5 年內再犯第10條之罪者，應依一般刑事訴訟程
    序予以起訴論罪科刑，此觀諸毒品危害防制條例第20條、第
    23條第2 項規定自明。被告前於95年間因施用毒品案件，經
    本院裁定送觀察勒戒後，於95年3 月1 日執行完畢，並由臺
    灣高雄地方法院檢察署檢察官以95年度戒毒偵字第1109號為
    不起訴處分確定之事實，有臺灣高等法院被告前案紀錄表1
    份在卷可參，是被告於上開強制戒治執行完畢釋放後5 年內
    ，又犯本件施用毒品犯行，則公訴人予以起訴，尚無不合，
    本院自得依法論科。
四、核被告所為，係犯毒品危害防制條例第10條第1 項之施用第
    一級毒品及同條第2 項施用第二級毒品等罪嫌。其持有第一
    級毒品海洛因、第二級毒品安非他命進而施用，持有之低度
    行為，應為其施用之高度行為所吸收，不另論罪。查被告係
    將海洛因與甲基安非他命同時施用，業據被告供述在卷，而
    與被告經警採集之與尿液送驗結果係同時呈現上開2 種毒品
    陽性反應相符，此亦有上開尿液檢驗報告附卷可憑，因認被
    告之供述係屬可採。從而，被告以一個施用行為同時觸犯施
    用第一級、第二級毒品罪，為想像競合犯，應從一較重之施
    用第一級毒品罪處斷。再者，被告有事實欄所載之前案紀錄
    ，甫於96年7 月16日執行完畢一節，業如前述，並有前開臺
    灣高等法院被告前案紀錄表可參，其受有期徒刑執行完畢後
    ，5 年內故意再犯本件有期徒刑以上之罪，為累犯，應依刑
    法第47條第1 項之規定，加重其刑。被告於為警盤查時，主
    動交出其持有之海海洛因、甲基安非他命之物供警查扣，並
    就未被發覺之施用第一級、第二級毒品犯行，向員警自首而
    接受裁判等情，有警詢筆錄在卷可憑，應依刑法第62條前段
    減輕其刑。被告所犯之罪有上開加重及減輕事由，應依刑法
    第71條第1 項先加後減之。爰審酌被告經觀察、勒戒後，復
    又多次再犯毒品案件經判處徒刑，並執行完畢之前科紀錄，
    已如前述，卻未能戒絕毒品，仍再施用毒品，顯見其自制力
    不足，無法擺脫毒品，故應藉由刑罰之執行，以收教化之功
    能，量處如主文所示之刑，以資懲儆。另扣案之白色塊狀物
    品3 包，經送檢驗結果確係含有第一級毒品海洛因成分；扣
    案之晶體4 包，經送檢驗結果確係第二級毒品甲基安非他命
    成分等情，已如上述，均應依毒品危害防制條例第18條第1
    項前段規定宣告沒收銷燬之，至前開第一級毒品海洛因、第
    二級毒品甲基安非他命之包裝袋因包覆毒品，其上顯留有該
    毒品之殘渣，衡情自難與之剝離，亦應整體視之為毒品，連
    同該包裝併予宣告沒收銷燬之；此外，鑑驗耗用之海洛因、
    甲基安非他命既已滅失，自無庸宣告沒收銷燬，併此敘明。
據上論斷，應依刑事訴訟法第273 條之1 第1 項、第284 條之1
、第299 條第1 項前段，毒品危害防制條例第10條第1 項、第2
項、第18條第1 項前段，刑法第11條、第47條第1 項、第55條、
第62條前段，判決如主文。
本案經檢察官杜妍慧到庭執行職務。
中    華    民    國    98    年    11     月   30    日
                  刑事第十庭  法  官  曾子珍
以上正本證明與原本無異。
如不服本判決，應於收受送達後10日內向本院提出上訴書狀。
中    華    民    國    98    年    11     月   30    日
                              書記官  李承悌
附錄本判決論罪科刑法條全文：
毒品危害防制條例第10條
施用第一級毒品者，處6月以上5年以下有期徒刑。
施用第二級毒品者，處3年以下有期徒刑


司法院資訊處製作；財團法人民間司法改革基金會備份。
